臺灣臺東地方法院刑事判決
111年度交簡上字第3號
上  訴  人  臺灣臺東地方檢察署檢察官
被      告  宋詠霖



上列上訴人因被告公共危險案件，不服本院民國110年12月29日1
10年度交簡字第22號第一審刑事簡易判決（起訴書案號：臺灣臺
東地方檢察署110年度偵字第1890號），提起上訴，本院管轄第
二審之合議庭判決如下：
    主  文
原判決撤銷。
宋詠霖犯過失傷害罪，處拘役肆拾日，如易科罰金，以新臺幣壹
仟元折算壹日。緩刑參年，並應依如附表所示之內容給付新臺幣
貳拾萬元。
    事  實
一、宋詠霖於民國110年4月24日18時30分許，騎乘車牌號碼000-
    0000號普通重型機車，沿臺東縣臺東市中興路3段外側車道
    由西往東方向行駛，行經臺東市○○路0段000號前時，本應注
    意車前狀況及兩車並行之間隔，並隨時採取必要之安全措施，且
    依當時天候雨、夜間有照明、柏油路面濕潤無缺陷、無障礙
    物、視距良好，又無不能注意之特別情事，竟疏未注意車前狀況
    而貿然直行；適行人張維軒沿中興路3段由西往東方向，步
    行至其停放在中興路3段393號外側車道之車牌號碼000-0000
    號自小客車處，因而遭宋詠霖騎乘上開機車由後方追撞，並
    受有左小腿腓骨開放性骨折、左小腿肌肉損傷之傷害。
二、案經張維軒訴由臺東縣警察局臺東分局報告臺灣臺東地方檢
    察署檢察官偵查起訴。
    理  由
一、認定事實之證據及理由
(一)上揭犯罪事實，業據被告宋詠霖於警詢、偵查、原審準備程
    序及本院審理中均坦承不諱（見警卷第10至12頁；偵卷第10
    1至27頁；原審交易字卷第44頁；本院卷第88頁），核與證
    人即告訴人張維軒於警詢及偵查中之證述相符（見警卷第13
    至15頁、第21至22頁，偵卷第99至105頁），並有東基醫療
    財團法人臺東基督教醫院診斷證明書1份、道路交通事故現場
    圖、道路交通事故調查表㈠㈡、臺灣臺東地方檢察署檢察官勘
    驗筆錄、監視器畫面光碟各1份、現場照片29張在卷可佐（
    見偵卷第25頁、第27至31頁、第43至59頁、第61頁、第91頁
    ），足認被告之任意性自白與事實相符而堪以採信。
(二)綜上，本案事證明確，被告前開犯行堪以認定，應依法論科
    。
二、論罪科刑
    核被告所為，係犯刑法第284條前段之過失傷害罪。
三、撤銷改判之理由　　　
(一)上訴人依告訴人之請求上訴，上訴意旨略以：被告犯後迄今，未賠償告訴人分文，且被告於偵查中取得告訴人聯絡方式後，未曾主動聯絡告訴人洽談和解事宜，況前於調解委員會商談和解時，被告對告訴人之態度亦屬惡劣，難認被告態度良好。再原審並未依刑事訴訟法第271條第2項前段、271條之1第1項前段規定，通知告訴人到庭，致告訴人失其陳述意見之機會，又告訴人於本院製發之被害人(告訴人)意見表中，已表明不願意原諒被告並請求從重量刑，原審判決亦未審酌告訴人之意見等語。　　　　　　　　　　
(二)原審審酌被告於夜間僅有路燈照明，下雨且地面濕滑之情形
    下，騎乘機車未注意車前狀況及兩車並行之間隔，因而碰撞
    欲自違規停放於外側車道之汽車駕駛座上車之告訴人張維軒
    ，致告訴人因而受有左小腿腓骨開放性骨折、左小腿肌肉損
    傷等傷害，所為實有不該，惟念及其於犯後坦認犯行，態度
    尚可，無前科素行良好，再參以被告自陳於案發時自覺係為
    閃避東西而自摔滑行受傷，不知有撞到告訴人，而未停留查
    看（所涉肇事逃逸部分，業經檢察官不起訴處分確定），願
    意以分期給付方式賠償告訴人新臺幣（下同）20萬元，然因
    告訴人於偵查中表示欲求償60、70萬元等語（見偵卷第103
    頁），且於原審審理時表示無法接受20萬元分期給付之方式
    ，而斯時尚未能成立和解，有本院公務電話紀錄在卷可佐（
    見原審卷第31頁），兼衡酌被告違反注意義務之程度，審理
    中自陳係堆高機司機，每月收入2萬6,000元或2萬7,000元，
    未婚，無須其扶養之人，家庭經濟狀況勉持，家裡是中低收
    入戶（見原審卷第45頁），教育程度為高職畢業（見偵卷第
    69頁），復衡酌告訴人亦有於夜間違規將汽車停放於外側車
    道，占用機車可行駛車道一半以上之疏失（見偵卷第25頁道
    路交通事故現場圖、第47頁現場照片），及告訴人因本件交
    通事故所受之傷害、公訴人及告訴人就量刑事項所表示之意
    見等一切情狀，量處如主文所示之刑，並諭知易科罰金之折
    算標準，且考量被告未曾因故意犯罪受有期徒刑以上刑之宣
    告，且犯後已坦承自己所為，又非無賠償告訴人之誠意，予
    被告緩刑宣告，固非無見。惟查，被告於原審審理中未與告
    訴人達成和解，告訴人亦表明不願意原諒被告並請求從重量
    刑，然原審宣告之緩刑未附任何條件，未責成被告對告訴人
    填補所受之損害，形同被告所為犯罪，最終卻未付出應賠償
    之代價，其客觀上已難認對被告違法行為有警惕、矯正之效
    果，確有未當，檢察官就此指謫，為有理由。　
(三)依刑法第74條第1項規定「受二年以下有期徒刑、拘役或罰
    金之宣告，而有下列情形之一，認以暫不執行為適當者，得
    宣告二年以上五年以下之緩刑，其期間自裁判確定之日起算
    ……」以觀，「緩刑」必須依附於「主刑」，始具有其意義，
    二者間具有不可分離之依存關係，故在訴訟上應合一審判，
    不能割裂處理，否則即有判決適用法則不當之違法。從而，
    上級審法院若以下級審法院判決諭知「主刑」不當而予以撤
    銷者，其撤銷之效力當然及於「緩刑」部分；反之，若上級
    審法院認為下級審法院判決諭知「緩刑」不當而有撤銷原因
    者，自應將下級審法院判決全部撤銷改判，殊不能僅撤銷下
    級審法院關於宣告「緩刑」部分之判決，而維持該下級審法
    院主刑部分之判決，並駁回上訴人關於主刑部分之上訴（最
    高法院106年度台上字第830號判決要旨參照），是檢察官本
    案提起上訴為有理由，已如前述，自應由本院將原審判決就
    被告之罪刑及緩刑，均予撤銷改判。
(四)爰審酌被告騎乘普通重型機車，本應注意車前狀況及兩車並行之
    間隔，並隨時採取必要之安全措施，且依當時天候雨、夜間
    有照明、柏油路面濕潤無缺陷、無障礙物、視距良好，又無不
    能注意之特別情事，竟疏未注意車前狀況而貿然直行，致發生
    交通事故，使告訴人因而受有左小腿腓骨開放性骨折、左小
    腿肌肉損傷等傷害，所為實有不該。復衡諸被告於本院審理
    中已與告訴人成立調解，此有本院111年度交簡上附民字第1
    號調解筆錄1份在卷可稽（見本院卷第77至78頁），且被告
    犯後尚能坦承犯行，態度尚可，而其為本案犯行時並無其他
    刑事前科紀錄，有臺灣高等法院被告前案紀錄表1份在卷可
    按，素行尚端，兼衡告訴人亦有於夜間違規將汽車停放於外
    側車道，占用機車可行駛車道一半以上之疏失，是告訴人過
    失駕駛行為亦為己身所受傷害之共同原因，自亦不得認被告
    應就告訴人此等傷害負全部責任；暨被告自陳教育程度為高
    職肄業，現為現堆高機司機，每月收入約2萬元，未婚，無
    需其扶養之人，家庭經濟狀況普通（見本院卷第89頁）等一
    切情狀，量處如主文所示之刑，並諭知易科罰金之折算標準
    。　　　　
(五)被告未曾因故意犯罪而受有期徒刑以上刑之宣告，有臺灣高
    等法院被告前案紀錄表1份在卷足憑(見本院卷第11頁)，其
    因一時失慮致罹刑章，且於本案第二審言詞辯論終結前，已
    與告訴人成立調解，願賠償告訴人共計20萬元(不含強制險)
    ，亦有上揭調解筆錄1份在卷可稽，堪認被告確已有所悔悟
    ，信其經此次偵、審程序及科刑之教訓，當知所警惕，而無
    再犯之虞，本院認其所受宣告之刑以暫不執行為適當，爰依
    刑法第74條第1項第1款併予宣告緩刑2年，期使其日後謹慎
    行事，以勵自新。又刑法第74條第2項第3款規定，緩刑宣告
    者，得斟酌情形，命犯罪行為人向被害人支付相當數額之財
    產或非財產上之損害賠償，被告與告訴人已於本院調解成立
    ，業如上述，故本院為確保被告於緩刑期間，有按該調解筆
    錄之內容履行，確保告訴人獲得賠償之滿足，爰依前揭規定
    ，認於其在緩刑期間，命被告應依附表所示之內容履行給付
    義務，向告訴人支付損害賠償，被告如有違反且情節重大者
    ，依刑法第75條之1第1項第4款之規定，得依聲請撤銷緩刑
    宣告，附此敘明。
據上論斷，應依刑事訴訟法第455條之1第1項、第3項、第364 條
、第369條第1項前段、第299條第1項前段，刑法第284條前段、
第41條第1項前段、刑法第74條第1項第1款、第74條第2項第3款
，刑法施行法第1條之1第1項，判決如主文。
本案經檢察官林靖蓉提起公訴，檢察官馮興儒到庭執行職務。
中　　華　　民　　國　　111 　年　　5 　　月　　4 　　日
                  刑事第一庭  審判長 法  官  邱奕智
　　　　　　　　　　　　　　　　　　 法  官  陳偉達
　　　　　　　　　　　　　　　　　   法  官  施伊玶　　
以上正本證明與原本無異。
本判決不得上訴。 　　　　　　　　　　　　　　　　　
　　　　　　　　　　　　　　　　　   書記官  劉嘉綸
中　　華　　民　　國　　111 　年　　5 　　月　　4 　　日

附錄本案論罪科刑法條：
刑法第284條
因過失傷害人者，處一年以下有期徒刑、拘役或十萬元以下罰金
；致重傷者，處三年以下有期徒刑、拘役或三十萬元以下罰金。

附表： 
給付對象 給付金額 (新臺幣) 給付內容 張維軒 貳拾萬元 宋詠霖應給付張維軒新臺幣貳拾萬元。給付方式如下： ㈠於民國一一一年四月三十日前先行給付新臺幣伍萬元。 ㈡餘額新臺幣壹拾伍萬元自民國一一一年五月起至民國一一三年十月止，每月二十日以前按月給付新臺幣伍仟元至全部清償完畢為止，如有一期未履行，視為全部到期。 ㈢宋詠霖應將上開分期給付之和解金款項匯款至中華郵政帳戶（戶名：張維軒、帳號：00000000000000號）。